臺灣高等法院高雄分院刑事裁定　　　　100年度交抗字第241號
抗　告　人
即受處分人　林志誠
上列抗告人因聲明異議案件，不服臺灣高雄地方法院中華民國10
0 年7 月19日裁定（100 年度交聲字第658 號），提起抗告，本
院裁定如下：
    主  文
抗告駁回。
    理  由
一、抗告意旨略以：(一)、義交指揮人員站在國道十號下匝道，即
    洲仔北路正對面，路口號誌也在對面，豈會無法看到現場，
    希望鈞院能到現場勘驗。(二)、又證人即當日指揮之義交人員
    指揮車輛紅燈右轉，我才紅燈右轉，否則所有的駕駛人都是
    不守規則私自紅燈右轉嗎。(三)、又99年12月27日17時35分事
    發當時，左營交通隊古鴻明警員也在場，負責監督之責。若
    無人指揮，則古警員會容許紅燈右轉之情形。為此請求撤銷
    原裁定，另為適法之裁定等語。
二、本件經本院審理結果，認原審100 年度交聲字第658 號裁定
    認事、用法均無違誤，應予維持。除引用第一審上開裁定之
    理由及證據（如附件）外，並補充理由如下：(一)、99年12月
    27日下午5 時34分10秒，翠華路南向車道已轉為綠燈，翠華
    路上之車輛已開始行駛。依交通號誌誌之設計，在翠華路南
    向燈誌變成綠燈以前，洲仔北路東向之燈號必定已先變成紅
    燈。唯抗告人之計程車卻仍未出現在路口監視器之畫面中（
    原審卷47頁編號1 照片），則翠華路綠燈時，抗告人顯然尚
    未進入該路口。又嗣於同日下午5 時34分12秒，抗告人之計
    程車已右轉進入翠華路，該車所在位置，並會擋住翠華路之
    南向慢車道及外側快車道之行車（原審卷48頁編號3 照片）
    。之後，直至同日下午5 時34分14秒，抗告人之計程車車頭
    雖又略為向前，而更加進入翠華路南向外側快車道（原審卷
    49頁編號4 照片），但當時位置，幾乎仍與下午5 時34 分
    12秒時的位置，差異不大。之後於同日下午5 時34分17秒，
    則為抗告人之計程車與機車車禍之畫面（原審卷49頁編號5
    照片）。(二)、是以在翠華路南向車道早已變成綠燈，翠華路
    上之車輛已開始行駛後，抗告人之計程車仍未出現在路口監
    視器之畫面中（如前述），則抗告人顯係在洲仔北路東向燈
    號變成紅燈後，才擅闖紅燈進入路口，並因而阻擋及影響翠
    華路南向慢車道及外側快車道之來車。衡情，事發當時，該
    處路口往來之車輛極多，翠華路南向車道綠燈時，若洲仔北
    路東向車道之車輛再擅闖紅燈進入路口，必會阻擋及影響翠
    華路之行車。抗告人又非駕駛執行救護或緊急公務之車輛，
    衡情指揮人員實無特意在翠華路南向車道變成綠燈後，仍執
    意指揮抗告人闖紅燈進入路口之必要。(三)、至於在「駕駛人
    先擅闖紅燈欲強行轉彎，卻於進入路口後進退不得，因而阻
    礙綠燈車道之行車順暢及通行安全」的情形，縱指揮人員因
    而示意該擅闖紅燈之車輛注意或不要擋住來車，仍不能因此
    就據以合法化及合理化駕駛人先前已完成之擅闖紅燈行為。
    更不能因此就免除駕駛人本身之注意義務。(四)、依卷內照片
    、光碟及抗告人與證人之說詞，足以辨明該路口之相關位置
    及指揮人員之視野。況且證人即事發當時之義交曹元彰證稱
    其是聽到碰撞聲才回頭。本案事證已明，並無再至現場勘驗
    之必要。
三、是以，抗告人有違反道路交通管理處罰條例第53條第2 項之
    事實及證據，而依同條例第63第1 項第3 款、第3 條規定裁
    罰，已經原裁定論述甚詳。抗告意旨仍執陳詞，指摘原裁定
    不當，為無理由，應予駁回。
四、據上論結，應依道路交通事件處理辦法第25條、刑事訴訟法
    第412 條，裁定如主文。
中    華    民    國  100     年    9     月    26    日
                  刑事第一庭    審判長法  官  周賢銳
                                      法  官  曾逸誠
                                      法  官  洪碩垣
以上正本證明與原本無異。
不得再抗告。
中    華    民    國   100    年    9     月    26    日
                                      書記官  洪慧敏